Greffiers des bâtiments (1726)
Archives nationales de France
- Juillet-août 1726, Z/1j/582; 76 procès-verbaux
  - 30 juillet - 7 octobre 1726, Z/1j/582; dossier 26; 1 cahier de 18 pages
    Plus nouq avons fait lecture de lad. transaction passée entre damoiselle Jeanne Dinoy et led. Jacques Guérin et sa femme, Simon Delormel et Marie Paté sa femme, Guillaume du Verger, maître menuisier, Marie Jacqueline Maurice veuve de Nicolas Mitte, maître couvreur, Jacques Nicolas Mitte, maître couvreur, Pierre Hunon maître couvreur et Geneviève Mitte sa femme, Léonard Dupuis, maçon, Antoine Dubois, maître serrurier, Pierre Cheval, marchand de vin, Jean Baptiste Bisson, maître serrurier, Louis Huot marchand de bois, Jacques de la Lande, plâtrier, François Turpin, maître cordonnier et Margueritte Cottin sa femme, tous créanciers de Jean Duchastel fils et de François Chinot et Gabriel Duchastel sa femme d’une part et led. Jean Duchastel maître cordonnier d’autre part [f. 2v°], lad. transaction portant entre autres choses que non qu’il soit dit par la contrat de vente y esnoncé fait par lesd. Turpin et sa femme ausd. Duchastelle et Chinot et sa femme qu’il ne leur ayant vendus et abandonnez qu’une place de terre contenant onze toises de face sur huit toises de profondeur d’une part et une autre petitte place de dix pieds de face sur huit toises de profondeur, néantmoins led. Turpin en faveur de lad. transaction et en exgliquant tout la largeur et la profondeur du terrain vendu et abandonné par led. centrant que de celuy qui abandonne par ces présentes ont déclaré que led. terrain conciste en la quantité de treize toises cinq pieds de face cy dans œuvre des murs sur la rue et en parallèle dans le fond sur neuf toises de profondeur aussy dans œuvre des murs à prendre dans lad. tere mesme le plus sy plus y a dans la distance des deux murs, laquelle quantité de terain tenant de trois costes aud. Turpin et pardevant sur lad. rue du faubourg de gloire à la charge par lesd. Duchastel sieur et delle Guérin de faire et parfaire dans la maison [f. 3r°] desd. Turpin et sa femme un escallier de deux estages à un [ illisible] de deux pieds et deu de long de marché dans œuvres avec une esquerre de pan de bois comble au dessus couvert de tuille, le tout à bois aparant et rendre led. escallier praticable et tout au frais desd. Duchastel, Chinot et sa femme ainsy que le restablissement et relachement de baye de porte suivant la coustume et en outre à la charge que les murs de closture et [?] qui seront bastis aux dépens desd. Duchastel, Chinot et sa femme suivant le devis cy après esnoncé seront et demeureront mitoyen entre les partyes, bien entendu qu pour la réfection reconstruction et réparation qu’il conviendra faire par la suitte ausd. murs de closture et puis les partyes contribueront esgallement; plus qu’un [ illisible] de désistement et abandon ainsy fait par lesd. Turpin et sa femme lesd. Chinot et sa femme et led. Duchastel du consentement du tous lesd. susnommés leur ceddé et abandonne sur le terrain vendu et abandonné par le contrat datté par lad. transaction et par icelle, la propriété de deux pied et demy de face joignant la maison [f. 3r°] desd. Turpin et sa femme pour leur service de passage et à leur locataire pour aller aud. escallier et ce jusqu’à la hauteur de six pieds au dessus de la superficie de lad. place; pourquoy il sera fait une cloison … etc. »
    « [f. 14r°] A quoy procédant, nous a esté remis, en présence du sieur Boullemer, un mémoire en forme d’estat de plusieurs ouvrages par luy faits en augmentation dans lad. maison, pour led. estat et mémoire estre par nous veue, prisé et estimé [f. 14v°] nous déclarant qu’il s’en raporte sur le tout à nostre avis et a signé. Jacques Guérin.
    Sur quoy led. sieur Boullemer au susd. nom, nous a dit qu’il n’est pas capable et ne veut prendre sur son compte d’accorder lesd. augmentation mais que toutte ce fait il n’empesche que nous ne procédions à la visitte, prisé et estimation desd. augmentation sauf par la suitte sy il y [ illisible] en examiner la nécessité ou l’utilité pour led. accorder ou contester, tant pour luy que par les créanciers et faire dire tout ce qu’il apartiendra et a signé Boullemer. »
    Conclusion: « [f. 18r°] Revenant touttes les susd. sommes ensemble pour tous les ouvrages faits par augmentation dans la susd. maison par nous prisé et estimé et non compris au devis et marché cy dessus esnoncez à la somme de trois cent quatre livres dix sols, cy 304 livres 10 sols.
    Tous lesquels susd. ouvrages tant en maçonnerie, charpenterie, couverture, menuiserie serrurerie, gros fer et vitrerie contenu et mentionné en nostre présent raport nous avons trouvé bien et deuement faits suivant l’art de chacun d’iceux.
    C’est l’estat desd. lieux et nostre avis sauf sur le tout à vous monsieur d’en ordonner suivant vostre prudence et justice ordinaire. ».
  - 30 juillet - 16 septembre 1726, Z/1j/582; dossier 27; 1 cahier de 8 pages, 1 feuille volante
    Rue du Bout du Monde
    Type d’acte: visite et toisé, règlement et estimation et réception d’ouvrages de maçonnerie
    Cause (ou motif) de l’expertise: la construction de la maison étant achevée, il convient de réceptionner les ouvrages et de les toiser, ainsi qu’il a été convenu par les parties
    Expert(s): Chauveau, René Bonnaventure, architecte entrepr.
    Greffier de l’écritoire: Danjean, Pierre Paul
    Partie requérante :1/ Pitois, Julien, maître charron à Paris; Galley, Jeanne Judith sa femme 2/ Chaulot, Claude, maître maçon entrepreneur de bâtiment à Paris
    Entrepreneur, maître d’œuvre: Chaulot, Claude, maître maçon entrepreneur de bâtiment à Paris
    Lieux de l’expertise: une maison sise rue du bout du monde (entrée principale) ayant son issue rue Montmartre vis à vis la rue des vieux Augustins, appartenant à Pitois, Julien, maître charron à Paris et à Galley, Jeanne Judith sa femme. Cette maison a été nouvellement construite à neuf par Chaulot, Claude, conformément au devis et marché passé entre eux devant Touvenot, notaire, le 20 décembre 1724 et à un acte de réduction desd. ouvrages et un acte de fixation du prix d’iceux passés devant Touvenot le 26 septembre et 6 décembre 1725.
    Conclusion ou dispositif de l’expertise: les ouvrages qui ont été correctement réalisés sont estimés 3376 livres 7 sols 11 deniers
    Coût de l’expertise: Chauveau: 48 livres pour huit vacations entières
    Pièces ajoutées: pouvoir donné par les parties à Chauveau, René Bonnaventure, expert, pour réceptionner et toiser les ouvrages de maçonnerie fait par Chaulot, Claude pour la maison de Pitois, Julien qu’il a construit, 20 mars 1726 devant Demahault et Touvenot, notaires à Paris.
    Les ouvrages de construction de la maison et d’autres édifices appartenant à Monsieur et Madame Pitois sont réalisés « sous la conduite de Mr Chireix, conseiller, architecte et Maître général des bâtiemts du roy » avec des devis très précis et des dessins de sa main (f. 1v°)
    Conclusion: « Somme totalle pour tous lesd. ouvrages de maçonnerie en question, mentionnez au présent procès verbal et rapport suivant lesd. visitte, toisé, calculs, réglements, prisés et estimations par nous faits, trente trois mil sept cent soixante une livres sept sols onze deniers cy 33761 livres 7 sols 11 deniers.
    Et en procédant ausd. visitte et toisé nous avons trouvé tous lesd. ouvrages en question bien et duement faits suivant l’art et conformément aux susd. devis et marchés et desseins et actes qui ont suivy, cy devant mentionnez et dattez, lesquels ont esté exécuttez. ».
  - 31 juillet 1726, Z/1j/582; dossier 28; 1 cahier de 6 pages
    Rue des marais (faubourg Saint-Germain)
    Type d’acte: visite d’un escalier
    Institution requérante: lieutenant civil (sentences du 22 juin et 17 juillet 1726)
    Cause (ou motif) de l’expertise: la cause n’est pas explicitement exposée mais pourrait être une plainte du locataire quant à l’état de délabrement de la maison.
    Expert(s): Dubois, Jean; Loir, Jean-Baptiste
    Partie requérante: Tarrade, Marie Antoinett e, majeure; Tarrade, Marguerite, fille mineure émancipée d’âge. Tutrice: Lasnier, Marie, son ayeule, veuve de Tarrade, Jacques, écuyer, major de Dol, chevalier de l’ordre militaire de St Louis, directeur des fortifications d’Alsace, son curateur.
    Représentant: Tarrade, Jacques Gabriel, oncle des demoiselles Tarrade.
    Partie opposante: Moreau, Guillaume, maître menuisier
    Expert: Dubois, Jean
    Lieux de l’expertise: une maison sise rue des marais, paroisse St Sulpice, appartenant à Tarrade, Marie Antoinette et Tarrade, Marguerite, où demeure Moreau, Guillaume, maître menuisier, et principal locataire.
    Conclusion ou dispositif de l’expertise: les experts sont en désaccord: Loir estime que l’escalier va s’écrouler d’un instant à l’autre, tandis que Dubois estime que l’escalier peut tenir par delà le 15 octobre prochain si l’on y fait quelques réparations, idem pour des murs, pour les réparations desquels Dubois donne les réparations à faire avec précision (à transcrire?)
    Coût de l’expertise: Loir: 6 livres pour une vacation entière; Dubois: 6 livres idem.
    Sentence du 22 juin 1726 « [f. 1v°] Partyes ouyes, vous avez monsieur, dit que sans préjudice aux droit des parties, la maison et lieux dont il s’agit seroit veu et visité par experts dont les parties conviendront sinon nommés d’office, lesquels raporteroient si les réparations dont il s’agist peuvent estre différée et jusqu’à quel tems après que led. sr Moreau a soutenue qu’elle pouvoit estre différé jusqu’à la St Rémy prochain et le chevalier de Tarrade décharge de la demande dudit sr Moreau dépense réservée lad sentence signé par collation Tardiveau et scellé le premier juillet 1726 par Doyard et signifié à Me Mambert [?] le deux juillet 1726 par Pillon. »
    sentence du 17 juillet 1726: « [f. 1v°] Partyes ouyes vous avez monsieur reçu lad. veuve Tarade partie intervenante et faisant, vous avez dit que votre précédente sentence sera exécuté et que la visite ordonné par icelle sera fait par nous Loir, expert nommez par lad. dame Tarade et veuve Tarrade et par nous Dubois expert nommez par led. sr Moreau dépens réservé lad. sentence signé par Collon Tardiveau scellé le 22 juillet 1726 par Doyard et certifié à Me Mambert [?] le 23 juillet 1726 par Boyer.
  - 31 juillet 1726 - 15 juillet 1727, Z/1j/582; dossier 29; 1 cahier de 8 pages
    Rue du Cherche-midi
    Type d’acte: visite et estimation pour l’agrandissement d’une maison
    Institution requérante: lieutenant civil (ordonnance du 12 juillet 1726)
    Cause (ou motif) de l’expertise: la maison ne parvient pas à être vendue en raison la petite taille des écuries et remises qui ne sont pas adaptées à la taille de la maison, les « parents et amis » de la propriétaire font appel au lieutenant civil pour savoir si la construction est utile et à combien elle peut coûter (si cela correspond aux avis qui ont été entre les parents et amis de la propriétaire.
    Greffier de l’écritoire: Tancart, Toussaint; Callou (deuxième vacation)
    Partie requérante: de Chastillon, Charlotte Rosalie, fille mineure du comte de Chastillon, Alexis Magdelaine Rosalie, maître de camps général de la cavalerie, grand bailli de Haguenau et de défunte de Voisin, Charlotte [?] son épouse en première noce, ses père et mèreTuteur onéraire: de Sermisel, Bénigne
    Lieux de l’expertise: une maison sise rue du Chercher-midi, occupée présentement par le marquis de Châtillon, appartenant à la demoiselle de Chastillon, Charlotte Rosalie
    Conclusion ou dispositif de l’expertise: les ouvrages utiles faits pour la construction sont estimé à 7366 livres 4 sols 6 deniers, tandis que les ouvrages jugés peu utiles sont estimés à 1248 livres 18 sols 6 deniers.
    Coût de l’expertise: Loir: 18 livres pour trois vacations; greffier: 18 livres; grosse: 8 livres.
    Il est demandé à l’expert de juger d’après les plans (commandé à Le Roux, architecte), mais ceux-ci n’étant pas encore faits au moment de la visite, l’examen est reporté sine die. Mais l’architecte Le Roux a par la suite commencé et réalisé l’ensemble des travaux (f. 3r°), ce en quoi les « parents et amis » de la propriétaire n’ont rien vu de mal jusqu’à ce qu’il constate l’inutilité de certains ouvrages (par réquisitoire de Sermisel, Bénigne le 14 juillet 1727)
    cause: « [f. 1r°] A monsieur Hierosme d’Argouges. Aujourd’hui […] nous, Jean-Baptiste Loir […], sommes transportés avec Me Toussaint Tancart, greffier, soussignés, en la maison cy après déclarée où estant, nous avons fait lecture de votre ordonnance par vous, monsieur, rendue le douze des présens mois et an sur l’advis de messieurs les parens et amis de damoiselle Charlotte Rosalie de Chastillon […] que le sr Bénigne de Sermisel, tuteur onéraire de lad. delle de Chastillon, vous a représenté qie la maison qu’occupe présentement monsieur le marquis de Chastillon […] estante à louer pour Noël prochain que tous ceux qui se sont présenté depuis qu’il y a fait mettre écriteau, aucun ne s’en serait accomodé, n’y trouvant point assez d’écurie ny de remises et qu’en effet, il y a des appartements et lieux pour loger une famille assez nombreuse et avec cella une escurie pour quatre cheveaux en très meauvais estat et une seulle remise qui est [f. 1v°] même trop basse et qu’il a fallu dépaver pour luy donner le hauteur nécessaire pour recevoir un carrosse dans ces circonstances, led. sr Sermisel et ayant qu’il était de l’advantage de lad. delle de Chastillon et indispensablement nécessaire de faire faire dans cette maison des escuries et remises et deux greniers au dessus avec d’auttant plus de raison que le terrain se trouve suffisant et que sans cet augmentation il serait extrèment à craindre que la maison ne demeurast vacante, pour quoy, messieurs lesd. parens et amis vous auroient requis, monsieur, d’en délibérer, après avoir entre eux conféré sur led. exposé, veu et examiné les plans et devis qui ont esté fait à ce sujet et après avoir été par eux certain tant par leurs propres connaissances que par l’advis de personnes capables qu’ils auroient envoyé sur le lieu de ce qui conviendrait faire et ce qu’il en pouvoit couster et que moyennant une somme de six mil livres au plus on pourait faire au fond de la cour trois remises de carrosses, une escurie pour dix cheveaux et de grands greniers au dessus [f. 2r°] pourquoy ledits sieurs constituans seroient d’advis qui faut incessament faire dans la susd. maison la construction d’une escurie pour dix cheveaux et de trois remises de carosses avec de grands greniers au dessus, comme étant, cette augmentation, absolument nécessere à lad. maison et qu’à ce, il serait employé jusqu’à la somme de six mil livres au plus; que led. sieur Sermisel, aud. nom, ferait avec les ouvriers les devis et marchez pour ce nécessaire et le payement en conséquence ausd. ouvriers, le tout en la présence et de l’advis dud. seigneur comte de Chastillon, et que ce qui auroit été payé par led. sieur Sermisel luy seroit alloué dans la dépense de son compte, par laquelle sentence vous avez, monsieur, avant faire droit, dit que nous, Loir, juré expert que vous avez à cet effet nommé d’office, nous transporterions en la susd. maison dont est question, que les plans, devis et marchez de la construction proposés nous seroient remis entre les mains et pour estre par nous donné notre advis sur la nécessité et utilité de lad. construction et du prix que pouraient couster lesditte ouvrages, pour led. [f. 2v°] advis estre raporté et estre fait [droit?] sur led. advis de mrs lesd. parens et amis, ainsy qu’il appartiendrait laditte ordonnance scellée le 30 juillet 1726. »
    Conclusion: « [f. 7v°] C’est l’estat des ouvrages fait à neuf en lad. maison ensemble des augmentations et réparations qui y ont esté faitte et qui n’en sont point très utilles et nécessaire pour rendre lad. maison logeable et habitable, ce que nous vous certifions véritable, monsieur, sauf à vous de juger et ordonner... ».
  - 1er août 1726, Z/1j/582; dossier 30; 1 cahier de 6 pages
    Rue Marivaux
    Type d’acte: visite de réparations et estimation à faire
    Institution requérante: lieutenant civil (sentence du 30 juillet 1726)
    Cause (ou motif) de l’expertise: dans le cadre d’une saisie réelles d’une maison, les réparations à y faire doivent être évaluées par un expert et les parties s’en rapportent au lieutenant civil pour nommer l’expert.
    Partie requérante: Fontaine, Jérôme, bourgeois de Paris et fermier judiciaire de ladite maison.
    Partie opposante: Pomard, Claude, maître boutonnier, au nom et comme tuteur des enfants mineurs de défunt Ferhamet ?, Nicolas François, maître menuisier et G ondin, Elisabeth, sa femme. Etc.
    Lieux de l’expertise: une maison sise rue Marivault, saisie réellement sur Pomard, Claude, maître boutonnier, au nom et comme tuteur des enfants mineurs de défunt Ferhamet ?, Nicolas François, maître menuisier et G ondin, Elisabeth, sa femme, occupée par les [illisible] ferand fourbisseur et [velain?] compagnon menuisier, à la requête de Bouquet, Jean François, écuyer échevins de Paris (poursuivant les décret, vente et adjudications par décret de lad. maison).
    Conclusion ou dispositif de l’expertise: les réparations sont estimée à 222 livres 10 sols.
    Conclusion: « [f. 5v°] Toutes lesquelles réparations sont urgentes et nécessaires à faire pour l’exploitation et habitation de lad. maison, lesquelles nous certiffions véritables et montans ensembles, suivant l’estimation faite à chacun des articles d’icelles, à la somme de deux cent vingt deux livres dix sols, cy 222 livres 10 sols. Sauf, sur le tout, à vous, monsieur de juger etc. ».
  - 2 août 1726, Z/1j/582; dossier 31; 1 cahier de 5 pages
    Rue aux ours; rue Marivaux
    Type d’acte: estimation de maisons
    Institution requérante: lieutenant civil (sentence du 5 juin 1726)
    Cause (ou motif) de l’expertise: partage des biens de la succession de Huet, Anne, et vente par licitation des ¾ d’une maison.
    Partie requérante: Geoffroy, Jacques, marchand boucher; Sion, Geneviève Catherine, sa femme, héritière pour 1/5 de Huet, Anne, veuve de Sion, Nicolas, sa mère.
    Partie opposante: Sion, Michel, héritier substitué pour 1/5 de défunte Huet, Anne, sa mère; Haudin, Huquet et Sion, Marie-Thérèse, sa femme, héritière pour 1/5 de Huet, Anne, sa mère; Sion, Marie Jacqueline, veuve de Julienne, Estienne Mathurin, héritière pour 1/5 de Huet, Anne; Morin, Jean Barnabé et Morin, Anne Elis abeth émancipés d’âge sous l’autorité de Morin Morin, Sébastien (sic), leur curateur, héritiers pour 1/5 conjointement Russeau, Anne Marie, femme Chaussin [?]; Russeau, Jacques, leur frère et sans [?] par réputation d’avec Huet, Anne, leur ayeulle maternelle; Drumont, Jean, tuteur ad hoc de lad. Morin, Anne Elisabeth, mineure, tous défendeurs.
    Lieux de l’expertise: une maison sise à Paris, rue aux Ours et de la moitié d’une autre maison sise rue du Monceau-Saint-Gervais, provenant de la succession de Huet, Anne.
    Conclusion ou dispositif de l’expertise: la maison de la rue aux ours est estimée à 20 000 livres et celle de la rue du Monceau-Saint-Gervais à 10 000 livres et comme ne pouvant point être partagées entre les parties.
    Coût de l’expertise: Loir: 12 livres pour deux vacations.
  - 2 août - 17 août 1726, Z/1j/582; dossier 32; 1 cahier de 12 pages
    Rue de Cléry; rue Montorgueil; rue Comtesse d’Artois
    Type d’acte: visite de réparation à faire
    Institution requérante: lieutenant civil (ordonnance du 4 juillet 1726)
    Cause (ou motif) de l’expertise: à l’occasion du décès de Hallé Jean-François, la tutrice de l’héritier souhaite palier toute éventualité de contestation pour la gestion des comptes de tutelle.
    Partie requérante: Grousteau, Marie, veuve de Hallé, Jean-François, écuyer, conseiller du roi, maître particulier des eaux et forêts de Caudebes et [?] de Routoi, tutrice de Hallé, Jean-Pierre, écuyer, son fils [?].
    Lieux de l’expertise: trois maisons, la première rue de Cléry, la deuxième rue Montorgueil et la troisième rue Comtesse d’Artois, dont est propriétaire par héritage de son défunt père, Hallé, Jean-Pierre.
    Conclusion ou dispositif de l’expertise: les réparations de la maison de la rue de Cléry sont estimées à 460 livres 9 sols; celle rue Comtesse d’Artois à 260 livres 11 sols; et celle rue Montorgueil à 460 livres 4 sols.
    Coût de l’expertise: Loir: 24 livres pour quatre vacations.
    Cause: « [f. 1r°] […] et lad. dame en qualité de tutrice du susd. mineur, ayant interest de faire constater ces réparations par un procès verbal de visitte, prisée et estimation d’icelles pour qu’il ne puisse rien lui être imputé lors de la réddition de ses comptes de tutelle et pouvoir verballement employer les quittances qu’elle en retirera des ouvriers, elle vous avoit suplié, monsieur, que vous plu luy permettre et l’autoriser en sad. qualité de faire procéder par tel expert qu’il vous plairait commettre à lad. visitte et prisé desd. réparations urgentes et nécessaires qu’il conviendraient faire ausd. trois maisons cy dessus désignées, lequel en dresseroit son procès-verbal, pour ensuitte estre lesd. réparations faittes en la manière ordinaire […] »
    Conclusion: « [f. 12v°] Et led. jour samedy dix septiesme dud. mois d’aoust aud. an mil sept cent vingt six, de relevé, nousd. expert, avec led. greffier sommes transportez esd. maisons où estant en l’absence des parties nous avons procédé aux thoisé, calculs et estimations des réparations à faire dans chacune desd. maisons et trouvez que celles à faire dans la première maison qui est celle rue de Cléry montent et reviennent ensemble à la somme de 460 livres 9 sols; celles à faire à la maison rue Comtesse d’Artois à la somme de 260 livres 11 sols; et les réparations à faire à la maison rue Montorgueil à 460 livres 4 sols.
    Revenantes lesd. trois estimations ensemble à la somme totalle de onze cent quatre vingt une livres quatre sols, cy 1181 livres 4 sols. Fait par nous expert, etc. »
    [dans la marge: « mettre les sommes en écriture dans l’expédition »].
  - 3 août 1726, Z/1j/582; dossier 33; 1 cahier de 4 pages
    Chaillot, faubourg de la Conférence, grande rue Chaillot
    Type d’acte: visite de mur mitoyen pour deux percements
    Institution requérante: lieutenant civil (sentence contradictoire du 19 juillet 1726)
    Cause (ou motif) de l’expertise: suite aux travaux réalisés par le maçon Constantin, Jean, pour la construction de son nouveau bâtiment, le mur mitoyen a été endommagé (deux percements) et mal étayé: il met en péril la maison du voisin.
    Expert(s): Pirefouy, Jacques, architecte
    Partie requérante: Vassé, Jean-Baptiste, écuyer conseiller secrétaire du roi maison et couronne de France et de ses finances, premier commissaire de feu monsieur le marquis de la Vrillère, ministre secrétaire d’Etat; Gilbert, François, marchand bourgeois.
    Partie opposante: Constantin, Jean, maçon à Chaillot
    Entrepreneur, maître d’œuvre: Constantin, Jean, maçon à Chaillot
    Lieux de l’expertise: deux maisons à Chaillot, faubourg de la Conférence joignantes et contiguës l’une l’autre, appartenant l’une aux sieurs Vassé (avant) et Gilbert (actuellement) et l’autre au sieur Constantin, Jean.
    Conclusion ou dispositif de l’expertise: les percements dans le mur sont constatés et décrits avec précision, et l’affaire renvoyée au jugement l’institution requérante.
    Coût de l’expertise: Piretouy: dix livres pour une vacation entière. « payé à la bourse commune 7 livres 12 sols 6 deniers en la semaine de Mr Callou, arresté le 9 septembre 1726, scavoir: 1 vacation 5 livres; 21 rolles Grosse 2 livres 12 sols 6 deniers; Total 7 livres 12 sols 6 deniers »
    La partie requérante déclare la liste des points pour lequel les experts doivent « faire attention » en cinq points cf. f. 1v°-f. 2v°, puis, réponse de Constantin et réplique de Vassé f. 3r°-v°, [à transcrire?]